

Contact



achraf.benacer1@gmail.com



kenitra saknia hay amal



in ACHRAF BENACER

LANGUES

- Anglais (avancée)
- Arabe (langue maternelle)
- Français (intermédiaire)

SOFT SKILLS

- Leadership
- La discipline
- Art oratoire
- Adaptabilité
- Travail en équipe
- Responsabilité

INTÉRÊT

podcast

Musculation

voyage

BENACER achraf

automaticien

Je suis un jeune Marocain de 22 ans, spécialisé en automatisme et robotique en tant qu'automaticien. Je suis motivé et enthousiaste, prêt à développer mes compétences professionnelles et à utiliser mes qualités d'équipe et de relationnel au sein de votre entreprise. Je suis responsable, organisé et désireux de contribuer activement à des projets innovants, tout en continuant à apprendre pour devenir un atout précieux pour votre organisation.

FORMATION

2022 - 2024 ISTA MAAMORA KENITRA

Diplômé Technicien spécialisé en génie électrique option électronique automatisme et robotique

2019 - 2020 LYCÉE AL AMIR MOULAY AL HASSAN

Baccalauréat scientifique option physique

EXPÉRIENCE

05/02/2024-05/03/2024

stage: service de Maintenance SUPER CERAME

05/02/2023-01/04/2023

stage: Responsable des médias sociaux

01/12/2022-06/01/2023

stage: Installation électrique du bâtiment

COMPÉTENCES

Programmations: API (GRAFCET, LADDER).

Les robots industriels (langage VAL 3).

Systèmes de commande électronique des moteurs

Programmations :PIC (langage C).

Outil de marketing numérique

les logiciels

SIMATIC Step7 **Schémaplic**

TIA PORTAL RoboDK

Proteus mikroC pro

Adobe Photoshop **Schémaplic**

Word powerpoint